臺灣板橋地方法院刑事判決　　　　　　 100年度易字第1178號
公　訴　人　臺灣板橋地方法院檢察署檢察官
被　　　告　林欣瑋
上列被告因竊盜案件，經檢察官提起公訴（100 年度偵字第5387
號），被告於本院準備程序中就被訴事實為有罪之陳述，經本院
裁定改依簡式審判程序審理，判決如下：
    主  文
林欣瑋攜帶兇器毀壞安全設備竊盜，處有期徒刑拾月。
    事  實
一、林欣瑋前於民國91年間，因偽造文書案件，經臺灣士林地方
    法院以91年度易字第299 號判決判處有期徒刑1 年10月確定
    ；復於92年間因違反洗錢防制法案件，經本院以92年度金簡
    字第3 號判決判處有期徒刑5 月確定，上開2 罪嗣經本院以
    93年度聲字第677 號裁定應執行有期徒刑2 年1 月確定。再
    因竊盜案件，經臺灣士林地方法院以92年度易字第169 號判
    決判處有期徒刑10月，嗣經臺灣高等法院以92年度上易字第
    2155號判決駁回上訴確定，並與前述有期徒刑2 年1 月部分
    接續執行，於94年6 月17日縮短刑期假釋出監並付保護管束
    ，於94年8 月3 日保護管束期滿，未經撤銷假釋，其未執行
    之刑，以已執行論（本案不構成累犯）。詎其仍未知悔改，
    意圖為自己不法之所有，於99年8 月8 日凌晨5 時許，攜帶
    其所有客觀上具危險性，足以對人之生命、身體、安全構成
    威脅，可供兇器使用之油壓剪1 支，前往鄭志祥所經營位於
    臺北縣中和市（現改制為新北市中和區，下同）泰和街46巷
    3 號1 樓之海產店，乘該店已打烊無人在內之際，持上開油
    壓剪剪斷毀壞纏繞於該店後方鐵門上附加鎖頭之鐵鍊後，推
    開上開鐵門侵入店內（無故侵入他人建築物部分未據告訴）
    ，竊取鄭志祥所有之現金新臺幣約7 千元、酒類約20瓶及數
    位相機1 臺，得手後旋即逃離現場，並將其竊得之酒類約20
    瓶均出售予不知情之張文發，相機1 臺變賣予臺北市萬華區
    跳蚤市場之不詳攤販，竊得之現金則供己花用。嗣鄭志祥發
    現失竊，報警處理，經警於上開海產店內採集指紋送驗，經
    比對與檔存林欣瑋之指紋相符，而查悉上情。
二、案經新北市政府警察局中和第一分局移送臺灣板橋地方法院
    檢察署檢察官偵查起訴。
    理  由
一、上揭犯罪事實，迭據被告林欣瑋於警詢、偵訊及本院審理中
    坦承不諱，核與證人即被害人鄭志祥於警詢中證述之失竊情
    節相符。又案發後上開海產店內小費箱上為警採得之指紋，
    經送鑑驗比對結果，與內政部警政署刑事警察局檔存之被告
    指紋相符，有刑事案件證物採驗紀錄表及內政部警政署刑事
    警察局99年11月5 日刑紋字第0990143816號鑑定書附卷可稽
    （見100 年度偵字第5387號偵查卷第19頁至第22頁），並有
    現場照片13張（見同上偵查卷第22頁至第25頁）在卷為據，
    足徵被告之自白確與事實相符。本件事證明確，被告犯行至
    堪認定。
二、按被告行為後，刑法第321 條第1 項之規定業於100 年1 月
    26日修正公布，並自同年月28日起生效施行，修正後刑法第
    321 條第1 項各款之法定刑，由「6 月以上、5 年以下有期
    徒刑」修正為「6 月以上、5 年以下有期徒刑，得併科新臺
    幣10萬元以下罰金」，修正後之規定增列得併科罰金之規定
    ，自對被告較為不利。是依刑法第2 條第1 項前段之規定，
    本件應適用被告行為時即修正前刑法第321 條第1 項之規定
    。
三、按刑法第321 條第1 項第2 款所謂安全設備，係指依社會通
    常觀念足認為防盜之設備而言，最高法院著有55年台上字第
    547 號判例可資參照。又毀壞附加於門上之鎖，應論以刑法
    第321 條第1 項第2 款之毀壞安全設備竊盜罪（最高法院74
    年度台上字第243 號判決意旨可供參考）。上開海產店後鐵
    門係以一條附加鎖頭之鐵鍊纏繞上鎖，此經被告於本院審理
    中供述甚明，且有卷附案發現場照片足稽，一般而言，未持
    有該鎖鑰匙之人當無法任意開啟該鎖解開鐵鍊進入店內，該
    附具鎖頭之鐵鍊自屬防盜設備無疑。再按刑法第321 條第1
    項第3 款之攜帶兇器竊盜罪，係以行為人攜帶兇器竊盜為其
    加重條件，此所謂兇器，其種類並無限制，凡客觀上足對人
    之生命、身體、安全構成威脅，具有危險性之兇器均屬之，
    且祇須行竊時攜帶此種具有危險性之兇器為已足，並不以攜
    帶之初有行兇之意圖為必要（最高法院79年台上字第5253號
    判例足資參照）。本件被告持以行竊之油壓剪1 支雖未於本
    案扣得，然參酌被告可持該油壓剪破壞鐵鍊乙節，顯見該油
    壓剪極為堅硬銳利，客觀上足以對人之生命、身體、安全構
    成威脅，應屬兇器至明。是核被告所為，係犯修正前刑法第
    321 條第1 項第2 款、第3 款之攜帶兇器毀壞安全設備竊盜
    罪。
四、公訴意旨雖認被告於99年8 月8 日凌晨5 時許之夜間，侵入
    上開海產店內行竊，亦構成修正前刑法第321 條第1 項第1
    款之於夜間侵入住宅或有人居住之建築物竊盜罪等語。惟按
    刑法第321 條第1 項第1 款所謂住宅或有人居住之建築物，
    固不以行竊時有人居住其內為必要，如居住人宿於樓上，且
    商行與被害人之住宅或居住之處相通，縱該商行於打烊後無
    人居住，被告侵入行竊，亦不失為侵入住宅或侵入有人居住
    之建築物行竊。然如被害人之住宅或居住之處與店家各有獨
    立之出入口，兩者並未相通，則該店家已成為獨立門戶之建
    築物，侵入店家行竊，因未妨害被害人居住之安寧，尚與刑
    法第321 條第1 項第1 款「侵入住宅或有人居住之建築物」
    之要件有別（最高法院85年度台上字第5288號判決意旨參照
    ）。本件證人即被害人鄭志祥於警詢中雖曾證稱：上開海產
    店只有伊一人居住，遭竊時伊在店家裡等語，然參佐證人鄭
    志祥於該次警詢中所稱：該址1 樓、2 樓都是伊所承租，但
    是樓梯並不相通。伊係於99年8 月8 日清晨4 時30分許關店
    ，最後離開店家的人是伊等情，且觀之證人鄭志祥於警詢筆
    錄所陳明之居所地址，亦為臺北縣中和市○○街46巷3 號2
    樓，可知證人鄭志祥前述陳稱「其於案發時在店家裡」等語
    ，應係指其在該址2 樓居處而言。又證人鄭志祥之2 樓居處
    既與1 樓之海產店樓梯並不相通，兩者應為獨立門戶之建築
    物，揆諸前揭說明，被告侵入上開海產店行竊，尚難逕以修
    正前刑法第321 條第1 項第1 款於夜間侵入住宅或有人居住
    之建築物竊盜之罪名相繩。公訴意旨前開所認，尚屬誤會。
五、爰審酌被告前已有多次竊盜前科，仍不知悛悔，再蹈本件犯
    行，漠視他人財產法益及法律之制裁，並兼衡其犯罪之動機
    、目的、手段、所竊取財物之價值及犯罪後坦承犯行，態度
    尚佳等一切情狀，就其所犯之罪，量處如主文所示之刑，以
    資懲儆。
六、被告持以行竊之油壓剪1 支，被告於本院審理中陳明為其所
    有，且係於其因另案遭羈押後，經警借提至其住處，與其餘
    工具同遭警方於另案查扣。本院衡酌上開油壓剪並未於本案
    扣案，且可能係被告涉犯另案犯行之重要證物，復非屬違禁
    物，爰不於本案宣告沒收。
據上論斷，應依刑事訴訟法第273 條之1 第1 項、第299 條第1
項前段，刑法第2 條第1 項前段、修正前刑法第321 條第1 項第
2 款、第3 款，判決如主文。
本案經檢察官鄭淑壬到庭執行職務。
中    華    民    國   100    年    5     月    20    日
                  刑事第十九庭  法  官  吳佳穎
以上正本證明與原本無異
如不服本判決應於送達後10日內向本院提出上訴狀
                                書記官  黃炎煌
中    華    民    國   100    年    5     月    24    日
附錄本案論罪科刑法條全文：
修正前中華民國刑法第321條（加重竊盜罪）
犯竊盜罪而有左列情形之一者，處6 月以上、5 年以下有期徒刑
：
一  於夜間侵入住宅或有人居住之建築物、船艦或隱匿其內而犯
    之者。
二  毀越門扇、牆垣或其他安全設備而犯之者。
三  攜帶兇器而犯之者。
四  結夥三人以上而犯之者。
五  乘火災、水災或其他災害之際而犯之者。
六  在車站或埠頭而犯之者。
前項之未遂犯罰之。